臺灣士林地方法院民事裁定
110年度消債更字第175號
債  務  人  方省玉  
代  理  人  何宗翰律師(法扶律師)
上列債務人聲請更生事件，本院裁定如下：
    主  文
債務人方省玉自中華民國一百一十一年四月二十七日十七時起開
始更生程序。
命司法事務官進行本件更生程序。
    理  由
一、按債務人不能清償債務或有不能清償之虞，且無擔保或無優
    先權之本金及利息債務總額未逾新臺幣（下同）1,200萬元
    者，於法院裁定開始清算程序或宣告破產前，得向法院聲請
    更生；法院開始更生程序之裁定，應載明其年、月、日、時
    ，並即時發生效力；法院裁定開始更生程序後，得命司法事
    務官進行更生程序；必要時，得選任律師、會計師或其他適
    當之自然人或法人一人為監督人，觀諸消費者債務清理條例
    （下稱消債條例）第3條、第42條第1項、第45條第1項、第1
    6條分別定有明文。
二、聲請意旨略以：伊有不能清償債務情事，前已向本院聲請與
    最大債權金融機構調解，惟調解不成立。又伊無擔保或無優
    先權之本金及利息債務總額未逾1,200萬元，且未經法院裁
    定開始清算程序或宣告破產，爰依法聲請更生等語。
三、經查，債務人所主張之上開事實，業據提出財團法人金融聯
    合徵信中心當事人綜合信用報告之協商前置專用債權人清冊
    【見本院110年度司消債調字第227號卷（下稱消債調卷）第
    9至11頁、本院卷第26至29頁】、民國107、108、109年度綜
    合所得稅各類所得資料清單及全國財產稅總歸戶財產查詢清
    單（見消債調第12至15頁）、調解不成立證明書（見本院卷
    第30頁）、全戶戶籍謄本（見本院卷第58頁）、房屋租賃契
    約書（見本院卷第62至67頁）、中華民國人壽保險商業同業
    公會保險業通報作業資訊系統資料查詢結果表（見本院卷第
    92頁）為憑，堪信為真實。參酌債務人現年51歲（見本院卷
    第58頁），目前任職森昱食品有限公司，每月薪資約2萬4,0
    00元（見消債調卷第16頁，本院卷第89、90頁），每月必要
    支出約1萬4,072元（見消債調卷第3頁），名下並無任何財
    產（見消債調卷第14頁），依債權人陳報債務人之債務總額
    已達634萬8,197元（計算式：125萬9,585元＋19萬5,649元＋3
    8萬6,235元＋96萬4,859元＋129萬4,721元＋224萬7,148元＝634
    萬8,197元，見消債調卷第36、39、40、49、53、54頁）觀
    之，足認債務人之財產、勞力、信用確不能清償全部債務。
    此外，復查無消債條例第6條第3項、第8條或第46條各款所
    定駁回更生聲請之事由，是債務人聲請更生，應屬有據，爰
    依首揭規定，裁定其應予開始更生程序，並命司法事務官進
    行本件更生程序。
四、爰裁定如主文。
中　　華　　民　　國　　111 　年　　4 　　月　　27　　日
                  民事第一庭  法  官  黃筠雅
以上正本係照原本作成。
本件裁定不得抗告。
中　　華　　民　　國　　111 　年　　4 　　月　　28　　日
                              書記官  陳芝箖